---
title: "Manipulación básica de archivos de audio en R"
author: "Juan Sebastián Ulloa"
date: "11/3/2020"
output: rmarkdown::github_document
---

```{r setup, include=FALSE}
knitr::opts_chunk$set(echo = TRUE,
                      fig.path = 'figuras/',
                      warning = FALSE)
```

Este repositorio tiene información esencial para comenzar a manipular archivos de audio usando R.

## Dependencias

Se deben tener los siguientes paquetes instalados:

- tuneR
- seewave

Nota: para instalar un paquete se debe ejecutar el comando `install.packages('<nombre del paquete>')`.

## Lectura de archivos de audio

El paquete `tuneR` tiene funciones simples que facilitan cargar y evaluar los metadatos de archivos de audio en R.

```{r load_sound}
library(tuneR)
s = readWave('./audio_ejemplo/pipra.wav')
# imprimir los atributos del objeto
print(s)
```

Los metadatos son almacenados en el objeto como atributos. Es posible acceder a estos atributos usando la función `attributes` de R.

```{r load_sound_2}
s_attrib = attributes(s)  
s_attrib$samp.rate
```

## La dimensión temporal y frecuencial de la señal

El paquete `seewave` permite calcular características en el dominio del tiempo y de la frecuencia. Usando las funciones `oscilo` y `timer` vamos a evaluar las dinámicas temporales, con `meanspec` vamos a evaluar el contenido frecuencial, y con `spectro` vamos a observar las dinámicas en ambas dimensiones.

```{r temporal_dim}
library(seewave)
oscillo(s)
timer(s, threshold = 25, msmooth = c(2048,0))
```

```{r frequency_dim}
mspec = meanspec(s, wl = 512)
fpeaks(mspec, threshold = 0.1)
spectro(s, wl = 1024, ovlp = 0.5, collevels = seq(-60, 0, 5), osc=T)
```
